臺灣桃園地方法院刑事判決
111年度原訴字第69號
公  訴  人  臺灣桃園地方檢察署檢察官 
被      告  陳嘉煒



選任辯護人  鄭又瑋律師
上列被告因違反毒品危害防制條例案件，經檢察官提起公訴（11
0年度偵字第44116號），本院判決如下：
    主  文
乙○○犯販賣第三級毒品而混合二種以上之毒品未遂罪，處有期
徒刑貳年。緩刑伍年，緩刑期間付保護管束，並應於判決確定日
起貳年內，向公庫支付新臺幣伍萬元及應向指定之政府機關、政
府機構、行政法人、社區或其他符合公益目的之機構或團體，提
供貳佰小時之義務勞務。
扣案如附表所示之物均沒收。
    事  實
乙○○明知4-甲基甲基卡西酮及甲基-N,N-二甲基卡西酮係毒品危
害防制條例所列管之第三級毒品、硝西泮係毒品危害防制條例所
列管之第四級毒品，非經許可不得販賣，竟基於意圖營利而販賣
混合兩種以上毒品之犯意，於民國110年10月間某日，向真實姓
名年籍不詳之某成年人，以新臺幣（下同）2萬元購買含有第三
級、第四級毒品成分之咖啡包共100包，嗣在110年11月29日前某
日，在社交軟體「Twitter」上，以暱稱「N（草）（音樂符號）
」刊登隱含販售毒品之訊息，適有桃園市政府警察局平鎮分局警
員陳俊錋執行網路巡邏勤務時發現該則留言，遂於110年11月29日與
乙○○聯繫，喬裝購毒者佯稱欲購買毒品咖啡包，乙○○則提供外包
裝不同之毒品咖啡包供警員陳俊錋選擇，雙方約定交易時間及地
點後，乙○○則依約前往桃園市○鎮區○○路○○段000號2樓停車場進
行交易，以1,750元價格販售含有第三級毒品4-甲基甲基卡西酮
成分之咖啡包5包予警員陳俊錋，於交付咖啡包時，警員陳俊錋
隨即表明身分，當場逮捕乙○○而販賣未遂，並扣得如附表所示之
物。
    理  由
壹、程序方面：
一、供述證據部分：
    按被告以外之人於審判外之言詞或書面陳述，除法律有規定
    者外，不得作為證據。又被告以外之人於審判外之陳述，雖
    不符合同法第159條之1至第159條之4之規定，但經當事人於
    審判程序同意作為證據，法院審酌該言詞陳述或書面陳述作
    成時之情況，認為適當者，亦得為證據；而當事人、代理人
    或辯護人於法院調查時，知有該等不符合同法第159條之1至
    第159條之4之不得為證據之情形，而未於言詞辯論終結前聲
    明異議者，視為有前項之同意，刑事訴訟法第159條之5定有
    明文。查本判決所引用之被告乙○○以外之人於審判外之陳述
    ，被告及辯護人於本院審理時均表示沒有意見，本院審酌上
    開證據資料製作時之情況，尚無違法不當及證明力明顯過低
    之瑕疵，亦認為以之作為證據應屬適當，依刑事訴訟法第15
    9條之5第1項之規定，認前揭證據資料有證據能力。
二、非供述證據部分：
    至於卷內所存經本院引用為證據之非供述證據部分，與本件
    待證事實間均具有關連性，且無證據證明係公務員違背法定
    程序所取得，是依刑事訴訟法第158條之4之反面解釋，自有
    證據能力。
貳、實體方面：
一、上開犯罪事實，業據被告於警詢、偵查及審理中坦承不諱（
    見偵字卷第15至20頁、第119至121頁、本院卷第92頁、第11
    8頁），復有桃園市政府警察局平鎮分局平鎮派出所扣押筆
    錄、扣押物品目錄表、職務報告、對話紀錄截圖及譯文、現
    場照片（見偵字卷第45至49頁、第67至90頁）在卷可稽，並
    有扣案之毒品咖啡包共24包可佐。又扣案之咖啡包，經鑑定
    ，結果含有如附表編號一至三所示之4-甲基甲基卡西酮、甲
    基-N,N-二甲基卡西酮及硝西泮成分，有台灣尖端先進生技
    醫藥股份有限公司毒品證物鑑定分析報告（見偵字卷第159
    至163頁）在卷足參，足認被告前揭任意性自白核與事實相
    符，堪足採信。此外，被告於警詢中自陳：我賣毒品咖啡包
    1杯350元，1包獲利150元等語（見偵字卷第18至19頁），堪
    認被告確有營利之意圖，甚為明顯。本案事證明確，被告犯
    行洵堪認定，應依法論科。
二、被告雖坦認上揭事實無誤，然辯護人為被告利益辯稱被告販
    賣給警員的毒品咖啡包檢驗結果只有第三級毒品成分，且其
    餘遭查扣的咖啡包，依被告所稱為被告自行施用，其主觀上
    對於毒品內容物是混合毒品實際不知情等語（見本院卷第12
    1頁）。惟查，觀諸被告與喬裝警員陳俊錋之對話紀錄，警
    員詢問可購買之數量為何，被告則回以「要看你要拿哪一杯
    」、「你要拿LV還是拿膠原」等語，有WECHAT通訊軟體對話
    譯文表附卷足憑（見偵字卷第81頁），足見被告原即有提供
    外包裝為LV圖案含有第三級毒品成分及外包裝為膠原蛋白圖
    案含有混合兩種以上毒品成分之咖啡包讓警員選擇購買，是
    本案除實際交易之5包毒品咖啡包外，其餘遭警員扣得之毒
    品咖啡包，亦可認定係被告供作販賣所用；另依目前毒品查
    緝實務，施用混合毒品之型態日益繁多，且因混合毒品之成
    分複雜，施用後所造成之危險性及致死率均高於施用單一種
    類者，為加強遏止混合毒品之擴散，爰增訂毒品危害防制條
    例第9條第3項規定，而依上開被告與警員之對話內容，可見
    不同外包裝毒品咖啡包之內容物必有不同，否則被告何需刻
    意區別販售，是被告對於毒品咖啡包內含有不同毒品成分乙
    事，當無從諉為不知，其主觀上有販賣混合二種以上毒品之
    故意，當屬明確。辯護人前揭所辯，皆礙難憑採。
三、論罪科刑：　
㈠、按刑法上所謂陷害教唆，係指行為人原無犯罪之意思，純因
    具有司法警察權者之設計誘陷，以唆使其萌生犯意，待其形
    式上符合著手於犯罪行為之實行時，再予逮捕者而言。此種
    「陷害教唆」，因行為人原無犯罪之意思，具有司法警察權
    者復伺機逮捕，係以不正當手段入人於罪，尚難遽認被陷害
    教唆者成立犯罪。至刑事偵查技術上所謂之「釣魚」者，則
    指對於原已犯罪或具有犯罪故意之人，司法警察於獲悉後為
    取得證據，以設計引誘之方式，佯與之為對合行為，使其暴
    露犯罪事證，待其著手於犯罪行為之實行時，予以逮捕、偵
    辦者而言。後者因犯罪行為人主觀上原即有犯罪之意思，倘
    客觀上又已著手於犯罪行為之實行時，自得成立未遂犯，與
    「陷害教唆」情形迥然有別，有最高法院101年度台上字第3
    253號判決意旨可資參照。又按刑法上關於販賣罪，祇要被
    告本身原有販賣之故意，且已著手於販賣行為之實行，即應
    分別情形論以販賣既遂或未遂。倘對造無買受之真意，為協
    助警察辦案、非法奪取買賣標的物或為其他目的而佯稱購買
    ，雖事實上不能真正完成買賣，但被告原來既有販賣之故意
    ，且已著手於販賣行為，仍應論以販賣罪之未遂犯，有最高
    法院102年度台上字第373號判決意旨可資參照。查本案警員
    因網路巡邏後查得販賣毒品訊息，再與被告聯繫購買毒品，
    被告並依約交付，進而查獲本案犯行，足認被告本即有販賣
    第三級、第四級毒品之故意，且已著手實行販賣毒品之行為
    ，惟因警員為辦案所需而無購買毒品之真意，致不能真正完
    成販賣行為，為未遂。核被告所為，係犯毒品危害防制條例
    第4條第6項、第3項、第4項、第9條第3項之販賣混合二種以
    上第三級毒品未遂罪。被告販賣前所持有之第三級及第四級
    毒品，其純質淨重未達5公克以上，是其於販賣毒品前之持
    有行為並不構成犯罪，自無持有毒品之低度行為應為販賣之
    高度行為所吸收之吸收關係存在，併此敘明。
㈡、刑之加重減輕
 1、被告所為上開犯行，係販賣含有第三級毒品4-甲基甲基卡西
    酮及甲基-N,N-二甲基卡西酮、第四級毒品硝西泮之毒品咖
    啡包，係屬混合二種以上不同毒品，應依毒品危害防制條例
    第9條第3項規定，適用販賣第三級毒品罪之法定刑，並加重
    其刑。
 2、被告客觀上已著手實施販賣犯行，惟因警員自始即不具購買
    之真意，事實上不能真正完成買賣而不遂，為未遂犯，爰依
    刑法第25條第2項之規定，按既遂犯之刑減輕之。
 3、被告於偵查及本院審理中，就其上開犯行均自白，應依毒品
    危害防制條例第17條第2項規定減輕其刑。
 4、被告有上開加重及減輕事由，爰依刑法第71條第1項規定先
    加後減其刑，另有上開2種減輕其刑之事由，爰依同法第70
    條之規定遞減之。
 5、按刑法第59條規定之酌量減輕其刑，必須犯罪另有特殊之原
    因與環境，在客觀上足以引起一般同情，認為即使予以宣告
    法定最低度刑，猶嫌過重者，始有其適用。此所謂法定最低
    度刑，固包括法定之最低本刑；惟遇有其他法定減輕之事由
    者，則應係指適用其他法定減輕事由減輕其刑後之最低度刑
    而言。倘被告別有法定減輕事由者，應先適用法定減輕事由
    減輕其刑後，猶認其犯罪之情狀顯可憫恕，即使科以該減輕
    後之最低度刑仍嫌過重者，始得適用刑法第59條規定酌量減
    輕其刑，最高法院100年度台上字第744號判決意旨可資參照
    。經查，被告具有國中畢業、高中肄業之學歷，無任何因身
    體或心理上之缺陷導致無法獲取正當工作機會之情形，竟上
    網留言出售含有毒品成分之咖啡包，且其於警詢中雖稱咖啡
    包原本是買來自己喝，因家中經濟困難，為繳交房租始販售
    毒品咖啡包等語，惟其竟於本案查獲前一個月以高達2萬元
    之現金向他人購買毒品咖啡包共100包以供己施用（見偵卷
    第17至19頁），另向喬裝警員稱「照正常是會直接開視訊，
    不過我們這次有成的話，之後就不用這麼麻煩了」等語（見
    偵卷第81頁），是可預期本案若未遭查獲，被告將會進行下
    次交易毒品之行為，足見被告於本案之犯行並非一時失慮致
    罹刑典，並無在客觀上引起一般同情及其犯罪之情狀顯可堪
    予憫恕之處，又被告既有上開減輕事由，而依刑法規定減輕
    其刑，已再無量處最低刑度猶嫌過重之處，揆諸前揭說明，
    自無刑法第59條酌減其刑規定之適用。
㈢、爰以行為人之責任為基礎，審酌被告不思以正當方式賺取生
    活所需，明知毒品具有成癮性，足以戕害身心，竟為貪圖一
    己私利，而上網兜售本案含有毒品成分之咖啡包，應予非難
    ，考量其犯後對其犯行坦承不諱，兼衡被告於警詢中自陳高
    中肄業之教育程度，家庭經濟狀況貧寒及其為本案犯行之動
    機、目的、手段、扣案毒品之數量等一切情狀，量處如主文
    所示之刑。
㈣、緩刑之宣告：
　　被告未曾因故意犯罪受有期徒刑以上刑之宣告，有臺灣高等
    法院被告前案紀錄表附卷可稽，且犯罪後已坦承犯行，態度
    尚佳，堪認其歷此偵審暨科刑之教訓後，當已有所警惕，信
    無再犯之虞，另考量被告年紀僅25歲，目前有正當工作，若
    令入監服刑，且刑期非短，於工作及生活衝擊甚鉅，是如宣
    告附加負擔之緩刑宣告，當可矯正被告不當之觀念，而達刑
    之執行功效，綜合上情，本院認所宣告之刑以暫不執行為適
    當，爰依刑法第74條第1項第1款規定，宣告緩刑5年，並應
    於判決確定之日起2年內，向公庫支付5萬元，及應於緩刑期
    間依檢察官之指揮向指定之政府機關、政府機構、行政法人
    、社區或其他符合公益目的之機構或團體，提供200小時之
    義務勞務，併依刑法第93條第1項第2款之規定於緩刑期間付
    保護管束，以勵自新並觀後效。
四、沒收：
㈠、按違禁物，不問屬於犯罪行為人與否，沒收之，刑法第38條
    第1項定有明文。查扣案如附表編號一至三所示之毒品咖啡
    包，含有第三級毒品4-甲基甲基卡西酮及甲基-N,N-二甲基
    卡西酮成分、第四級毒品硝西泮成分，係被告為本案犯行所
    查獲之毒品，均屬違禁物，應依刑法第38條第1項之規定，
    宣告沒收，又盛裝上開毒品之包裝袋，因與殘留其上之毒品
    無法析離，故應一併視為毒品，而應與所盛裝之毒品併予沒
    收。至鑑驗用罄之毒品部分，業已滅失，爰不另宣告沒收。
㈡、犯毒品危害防制條例犯第4條至第9條、第12條、第13條或第1
    4條第1項、第2項之罪者，其供犯罪所用之物，不問屬於犯
    罪行為人與否，均沒收之，毒品危害防制條例第19條第1項
    定有明文。查扣案如附表編號四所示之行動電話1支，係供
    被告為本案犯行所用之物乙節，亦為被告所坦認（見本院卷
    第92頁），應依毒品危害防制條例第19條第1項規定宣告沒
    收。　　
㈢、至本案另扣得之型號為IPHONE、顏色為黑色之行動電話1支，
    經本院依卷內事證審認與本案並無關聯，尚乏沒收之依據，
    是爰皆不予宣告沒收，併此敘明。
據上論斷，應依刑事訴訟法第299條第1項前段，判決如主文。
本案經檢察官甲○○提起公訴，經檢察官吳佳美到庭執行職務。
中　　華　　民　　國　　111 　年　　11　　月　　4 　　日
              刑事第八庭  審判長法  官  鄭朝光

                                法  官  葉作航

                                法  官　郭書綺
以上正本證明與原本無異。
如不服本判決應於收受判決後20日內向本院提出上訴書狀，並應
敘述具體理由。其未敘述上訴理由者，應於上訴期間屆滿後20日
內向本院補提理由書(均須按他造當事人之人數附繕本)「切勿逕
送上級法院」。 

　　  　　　　　　　　　　　　　書記官　蔡忠晏
中　　華　　民　　國　　111 　年　　11　　月　　7 　　日
附表：
編號 物品名稱 備註  一 毒品咖啡包7包 外觀為日本膠原蛋白外包裝，內含黃色粉末，總毛重為27.6公克，總淨重約19.12公克，驗餘總毛重約27.466公克，檢出4-甲基甲基卡西酮、硝西泮成分。  二 毒品咖啡包7包 外觀為Grape葡萄圖樣粉底混合包，內含紫色棕色粉末，總毛重為30.25公克，總淨重約16.546公克，總毛重約30.025公克，檢出甲基-N,N-二甲基卡西酮、硝西泮成分。  三 毒品咖啡包10包 外觀為LV2021紅字黑底混合包，內含咖啡色粉末，總毛重為18.20公克，總淨重約9.72公克，驗餘總毛重約18.041公克，檢出4-甲基甲基卡西酮成分。  四 行動電話1支 型號：IPHONE 6S IMEI碼：00000000000000 

附錄論罪科刑依據之法條：
毒品危害防制條例第4條
製造、運輸、販賣第一級毒品者，處死刑或無期徒刑；處無期徒
刑者，得併科新臺幣三千萬元以下罰金。
製造、運輸、販賣第二級毒品者，處無期徒刑或十年以上有期徒
刑，得併科新臺幣一千五百萬元以下罰金。
製造、運輸、販賣第三級毒品者，處七年以上有期徒刑，得併科
新臺幣一千萬元以下罰金。
製造、運輸、販賣第四級毒品者，處五年以上十二年以下有期徒
刑，得併科新臺幣五百萬元以下罰金。
製造、運輸、販賣專供製造或施用毒品之器具者，處一年以上七
年以下有期徒刑，得併科新臺幣一百五十萬元以下罰金。
前五項之未遂犯罰之。

毒品危害防制條例第9條
成年人對未成年人販賣毒品或犯前三條之罪者，依各該條項規定
加重其刑至二分之一。
明知為懷胎婦女而對之販賣毒品或犯前三條之罪者，亦同。
犯前五條之罪而混合二種以上之毒品者，適用其中最高級別毒品
之法定刑，並加重其刑至二分之一。